臺灣板橋地方法院刑事判決　　　　　　　　　　　　九十三年度簡上字第四五一號
　　上　訴　人
　　即　被　告　甲○○
右上訴人因偽造文書案件，不服本院九十三年度簡字第三一六五號，中華民國九十三
年七月二十八日第一審簡易判決（聲請簡易判決處刑案號：臺灣板橋地方法院檢察署
九十三年度偵字第七０三０號）提起上訴，本院管轄第二審之合議庭判決如左：
    主  文
上訴駁回。
    事  實
一、甲○○曾因違反毒品危害防制條例案件，經臺灣臺北地方法院以八十八年度易字
    第一二二五號判決處有期徒刑六月，如易科罰金以三百元折算一日確定，於民國
    八十九年一月十七日易科罰金執行完畢。詎甲○○不知悔改，於九十三年四月一
    日下午四時許，在臺北縣中和市○○路○段四九三之二號，因警方實施搜索而查
　　獲甲○○持有第一級毒品海洛因（涉犯毒品危害防制條例部分由檢察官另案偵辦
    ），甲○○為隱匿其身分以規避刑責，竟基於偽造署押之犯意，假冒其弟「陳志
    強」之身分應訊，而接續於附表所示之文件上，偽造「陳志強」之簽名及按捺指
    印，足以生損害於陳志強本人及司法機關對於犯罪偵查之正確性（偽造之署押種
    類、數量及所存在之文件名稱，均詳如附表所載），旋經警方發覺有異而查知上
    情。
二、案經臺北市政府警察局內湖分局報請臺灣板橋地方法院檢察署檢察官偵查後聲請
    簡易判決處刑。
    理  由
一、右揭事實，有上訴人即被告甲○○偽造如附表所示署押在卷可稽，且如附表所示
    署押經內政部警政署刑事警察局鑑定比對結果，與該局檔存被告甲○○之指紋相
    符，亦有該局九十三年五月二十八日刑紋字第０九三０一一０四二九號鑑驗書一
    份附卷可憑，核與被告甲○○於偵審中之自白相符，堪認屬實。本案事證明確，
    被告犯行洵堪認定。
二、核被告甲○○所為，係犯刑法第二百十七條第一項之偽造署押罪。被告基於一個
    偽造署押之犯意，於密接之時間及地點，接續多次偽造署押，侵害相同之法益，
    為接續犯，屬單純一罪。查被告曾因違反毒品危害防制條例案件，經臺灣臺北地
    方法院以八十八年度易字第一二二五號判決處有期徒刑六月，如易科罰金以三百
    元折算一日確定，於八十九年一月十七日易科罰金執行完畢，有臺灣高等法院被
    告全國前案紀錄表一份附卷可考，被告受有期徒刑之執行完畢後，五年以內再犯
    本案有期徒刑之罪，為累犯，應依法加重其刑。末按數罪併罰之案件，其各罪判
    決均係宣告刑，並非執行刑，檢察官並無決定執行刑之權，縱令各罪中一部分犯
    罪之宣告刑在形式上已經執行，依最高法院四十七年台抗字第二號判例意旨，仍
    應依法聲請犯罪事實最後判決之法院裁定，然後再依所裁定之執行刑換發指揮書
    併合執行，在所裁定之執行刑尚未執行完畢前，各罪之宣告刑不發生執行完畢之
    問題（參見前司法行政部六十年十二月二十日台六十令刑（四）字第一０四六六
    號令，台灣高等法院檢察署八十五年四月增訂「刑罰執行手冊」第一六四、一六
    五頁）。本件被告曾犯重利案件，經臺灣臺北地方法院以九十年度訴字第五一三
    號判決處有期徒刑四月，如易科罰金以三百元折算一日，並於九十年八月七日易
    科罰金執行在案，惟被告另犯詐欺案件，經臺灣臺北地方法院以九十一年度簡字
    第一四四０號判決處有期徒刑六月確定，上開二罪刑嗣經臺灣臺北地方法院以九
    十一年度聲字第一九六八號裁定應執行有期徒刑九月確定，被告於九十三年四月
    二日入監執行，於九十三年九月一日始執行完畢，此觀卷附臺灣高等法院被告全
    國前案紀錄表自明，依上開說明，雖然被告因重利罪所受宣告之有期徒刑四月在
    形式上已易科罰金執行在案，惟在臺灣臺北地方法院九十一年聲字第一九六八號
    裁定之應執行刑執行完畢前，各罪之宣告刑不發生執行完畢之問題。從而，原審
    判決認被告曾犯重利案件，經臺灣臺北地方法院判處有期徒刑四月確定，並於九
    十年八月七日易科罰金執行完畢云云，容有誤會，惟被告仍構成累犯，已如前述
    ，對判決結果不生影響，併予敘明。原審以被告罪證明確，適用刑法第二百十七
    條第一項、第四十七條、第四十一條第一項前段、第二百十九條及罰金罰鍰提高
    標準條例第一條前段、第二條等規定，審酌一切情狀，量處被告有期徒刑五月，
    並諭知如易科罰金以三百元折算一日，暨宣告如附表所示偽造之「陳志強」署押
    共三十枚（含簽名七枚、指印二十三枚）均沒收，經核其認事用法均無違誤，量
    刑亦屬適當。被告上訴意旨指摘原判決量刑過重，為無理由，應予駁回。
據上論斷，應依刑事訴訟法第四百五十五條之一第一項、第三項、第三百六十八條，
判決如主文。
本案經檢察官曾文鐘聲請簡易判決處刑、由檢察官張云綺到庭執行職務。
中      華      民      國    九十三    年      九      月    二十一    日
                                      臺灣板橋地方法院刑事第八庭
                                          審判長法  官  樊  季  康
                                                法  官  葉  靜  芳
                                                法  官  連  育  群
右正本證明與原本無異。
本件不得上訴。
                                                書記官  馬  秀  芳
中　　　華　　　民　　　國　　九十三　　年　　　九　　　月　　二十二　　日
附表：
┌──┬────────────────┬──────┬────┬────┐
│編號│偽造署押之文件                  │方        式│數    量│備　　註│
├──┼────────────────┼──────┼────┼────┤
│一  │臺北市政府警察局內湖分局九十三年│偽造「陳志強│簽名一枚│九十三年│
│    │四月一日搜索扣押筆錄            │」之簽名及指│指印一枚│度偵字第│
│    │                                │紋          │        │七０三０│
│    │                                │            │        │號卷第二│
│    │                                │            │        │十四頁  │
├──┼────────────────┼──────┼────┼────┤
│二  │臺北市政府警察局內湖分局扣押物品│偽造「陳志強│簽名一枚│同上卷第│
│    │目錄表                          │」之簽名及指│指印一枚│二十六頁│
│    │                                │紋          │        │        │
│    │                                │            │        │        │
├──┼────────────────┼──────┼────┼────┤
│三  │內政部警政署刑事察局偵七隊一組九│偽造「陳志強│簽名三枚│同上卷第│
│    │十三年四月一日第一次偵訊筆錄    │」之簽名及指│（聲請書│三十四至│
│    │                                │紋          │誤載為二│三十六頁│
│    │                                │            │枚）、指│        │
│    │                                │            │印五枚  │        │
├──┼────────────────┼──────┼────┼────┤
│四  │臺北市政府警察局內湖分局查獲涉嫌│偽造「陳志強│簽名二枚│同上卷第│
│    │毒品危害防制條例毒品初步鑑驗報告│」之簽名及指│指印二枚│三十八頁│
│    │單                              │紋          │        │        │
├──┼────────────────┼──────┼────┼────┤
│五  │標示身分為「陳志強」之指紋卡片  │偽造「陳志強│指印十四│同上卷第│
│    │                                │」之指紋    │枚      │十四頁  │
└──┴────────────────┴──────┴────┴────┘
附錄本案論罪科刑主要法條全文：
刑法第二百一十七條
(偽造盜用印章印文或署押罪)
偽造印章、印文或署押，足以生損害於公眾或他人者，處三年以下有期徒
刑。
盜用印章、印文或署押，足以生損害於公眾或他人者，亦同。
